臺灣屏東地方法院民事判決　　　　　　　100年度訴字第375號
原　　　告　中華電信股份有限公司台灣南區電信分公司
法定代理人　林敏玄
訴訟代理人　吳文賓律師
被　　　告　高鳳數位內容學院
法定代理人　鄭詩華
訴訟代理人　陳威寧
上列當事人間請求給付工程款事件，本院於民國100 年9 月15日
言詞辯論終結，判決如下：
    主  文
被告應給付原告新臺幣佰拾陸萬捌仟玖佰陸拾元及自民國一
百年三月二十六日起至清償日止，按週年利率百分之五計算之利
息。
訴訟費用由被告負擔。
本判決主文第一項於原告以新臺幣壹佰壹拾貳萬仟元為被告供
擔保後，得假執行。
    事  實 及 理 由
一、本件被告之法定代理人原為嚴國慶，於訴訟繫屬中因任期屆
    滿請辭，現由鄭詩華代理校長職務，有教育部民國100 年8
    月4 日台校(二)字第10000136388 號函附卷可稽（見本院卷第
    56頁），被告新任法定代理人鄭詩華提出書狀聲明承受訴訟
    ，依民事訴訟法第170 條、第175 條第1 項及第176 條之規
    定，於法並無不合，應予准許。
二、原告起訴主張：被告於97年9 月3 日及98年6 月5 日與原告
    分別簽訂「中華電信專案服務契約書」及「高鳳技術學院採
    購契約」，約定由原告施作「監控、空調系統暨資訊網路整
    合設備」、「攝影棚光纖式動作擷取系統設備」等工程。原
    告並於97年12月3 日、98年7 月30日分別將該兩項工程施作
    完成並交被告驗收；然被告積欠上開「監控、空調系統暨資
    訊網路整合設備」第二期及第三期建置費工程款合計新臺幣
    （下同）2,483,96 0元、「攝影棚光纖式動作擷取系統」第
    二期工程款885,000 元，合計3,368,960 元，迭經催繳，迄
    未清償，為此爰依契約法律關係提起本訴。並聲明：(1)、被
    告應給付原告3,368,960 元及自支付命令送達翌日（即100
    年3 月26日）起至清償日止，按週年利率5%計算之利息。(2)
    、願供擔保請准宣告假執行。
三、被告則以：上開欠款與金額是對的，但是伊還不出來等語。
    其餘未為任何聲明與陳述。
四、查原告主張之被告欠款3,368,960 元等情，已據其提出與所
    述相符之客戶催費資料、中華電信專案服務契約書、高鳳技
    術學院採購契約為證，且為被告所不爭執。又遲延之債務，
    以支付金錢為標的者，債權人得請求依法定利率計算之遲延
    利息；應付利息之債務，其利率未經約定，亦無法律可據者
    ，週年利率為5%；給付無確定期限者，債務人於債權人得請
    求給付時，經其催告而未為給付，自受催告時起，負遲延責
    任，其經債權人起訴而送達訴狀，或依督促程序送達支付命
    令，或為其他相類之行為者，與催告有同一效力，民法第23
    3 條第1 項前段、第203 條、第229 條第2 項分別有明文規
    定。從而，原告請求被告給付3,368,960 元，及自100 年3
    月26日（即支付命令繕本送達翌日）起至清償日止，按週年
    利率5 ％計算之利息，為有理由，應予准許。又原告陳明願
    供擔保聲請宣告假執行，經核無不合，爰酌定相當之擔保金
    額准許之。
據上論結，本件原告之訴為有理由，依民事訴訟法第78條、第39
0 條第2 項，判決如主文。
中    華    民    國   100    年    9     月    30    日
                  民事第一庭    法  官  羅培毓
正本係照原本作成。
如不服本判決，應於收受送達後二十日內向本院提出上訴書狀，
其未表明上訴理由者，應於提出上訴後二十日內向本院補提理由
書狀（均須按他造當事人之人數附繕本）
中    華    民    國  100     年    9     月    30    日
                                書記官  張婉郁